---
title: "Untitled"
output: html_document
---

```{r setup, include=FALSE}
knitr::opts_chunk$set(echo = TRUE)
```

#9.1.3 seq_alone
```{r}
load(url("https://www.dropbox.com/s/duh5aaqgl2f5m3z/loopTranscriptData.Rda?raw=1"))
studentIds <- unique(transcriptDataFinal$學號) # 全部可能學號
studentIds5 <- studentIds[1:5] # 前5筆學號
```

```{r}
i <- 1
print(studentIds5[[i]])
```


```{r}
for(i in seq_along(studentIds5)){
  print(studentIds5[[i]])
}
```

```{r}
length(studentIds5)
1:length(studentIds5)
```

```{r}
library(stringr)
```
#範例二
```{r}
gmailAddress <- c(
  "tim@gmail.com",
  "anita",
  "yellen@gmail.com",
  "huang@gmail.com"
)
```

```{r}
for(i in seq_along(gmailAddress)){
  if(!str_detect(gmailAddress[[i]],"@gmail.com")){
    correctGmailAddress <-
      str_c(gmailAddress[[i]],"@gmail.com")
    gmailAddress[[i]] <- correctGmailAddress
  }
}
gmailAddress[[i]]
```

```{r}
load(url("https://www.dropbox.com/s/qnz9paigf61yjus/commitHistory.Rda?raw=1"))
```

```{r}
for(i in seq_along(commitHistory)){
  print(commitHistory[[i]]$commit$author$name)
}
```

```{r}
for(i in seq_along(commitHistory)){
  print(
  str_c(
    "Author is ",commitHistory[[i]]$commit$author$name,
    ",Committer is ",commitHistory[[i]]$commit$committer$name,
    ",CommitDate is ",commitHistory[[i]]$commit$committer$date
  )
  )
}
```

```{r}
for(i in seq_along(commitHistory)){
  print(
    commitHistory[[i]]$commit$author$name==commitHistory[[i]]$commit$committer$name
  )
}
```

#任務0：print「每個」commit的author等於committer的邏輯判斷結果。
#sequence source
```{r}
commitHistory
```
#body
#print「第i個」commit的author等於committer的邏輯判斷結果。
```{r}
i <- 1
(commitHistory[[i]][["commit"]][["author"]][["name"]]==commitHistory[[i]][["commit"]][["committer"]][["name"]]) -> logiResult
print(logiResult)
```
#for loop
```{r}
for(i in seq_along(commitHistory)){
  (commitHistory[[i]][["commit"]][["author"]][["name"]]==
     commitHistory[[i]][["commit"]][["committer"]][["name"]]) ->
    logiResult
  print(logiResult)  
}
```

```{r}
saveCharacter <- vector("character",5)
saveCharacter

saveNumeric <- vector("numeric",5)
saveNumeric

saveLogical <- vector("logical",5)
saveLogical

saveList <- vector("list",5)
saveList
```

```{r}
# 把"你好"存在saveCharacter第3個位置
saveCharacter # 儲存前
saveCharacter[[3]] <- "你好"
saveCharacter # 儲存後

# 把 72.3 存在saveNumeric第3個位置
saveNumeric # 儲存前
saveNumeric[[3]] <- 72.3
saveNumeric # 儲存後

# 把 TRUE 存在saveLogical第3個位置
saveLogical # 儲存前
saveLogical[[3]] <- TRUE
saveLogical # 儲存後

# 把 list(姓名="小明",電話="02-86741111") 存在saveList第3個位置
saveList # 儲存前
saveList[[3]] <- list(姓名="小明",電話="02-86741111")
saveList # 儲存後
```
#範例三
```{r}
load(url("https://www.dropbox.com/s/duh5aaqgl2f5m3z/loopTranscriptData.Rda?raw=1"))
studentIds <- unique(transcriptDataFinal$學號) # 全部可能學號
studentIds5 <- studentIds[1:5] # 前5筆學號
```

```{r}
studentIds <- unique(transcriptDataFinal$學號) # sequence_source
saveGPAs <- vector("numeric",length(studentIds)) # saveContainer
```

```{r}
i <- 1
saveGPAs[[i]] <- gpa_fun(studentIds[[i]])
```

```{r}
studentIds <- unique(transcriptDataFinal$學號) # sequence_source
saveGPAs <- vector("numeric",length(studentIds)) # saveContainer
for(i in seq_along(studentIds)){
  saveGPAs[[i]] <- gpa_fun(studentIds[[i]])
}
```

```{r}
saveGPAsWithNames <- saveGPAs
names(saveGPAsWithNames) <- studentIds

saveGPAs[1:5] # 元素沒有名字
saveGPAsWithNames[1:5] # 元素有名字
```

```{r}
saveGPA5 <- vector("numeric",length(studentIds5))
saveGPA5
```

```{r}
for (i in seq_along(studentIds5)){
  saveGPA5 <- gpa_fun(studentIds5)
  print(saveGPA5)
}
```

```{r}
load(url("https://www.dropbox.com/s/qnz9paigf61yjus/commitHistory.Rda?raw=1"))
```

```{r}
savecommitauthor<- vector("character",length(commitHistory))
i <- 1
savecommitauthor[[i]] <- commitHistory[[i]]$commit$author$name
savecommitauthor
```

```{r}
savecommitauthor <-

```
#練習

#任務一：存下來每個commit的author。
```{r}
load(url("https://www.dropbox.com/s/qnz9paigf61yjus/commitHistory.Rda?raw=1"))
```

#0. saving container
```{r}
saveCommitAuthor <-
  vector("character",length(commitHistory))
```

#1. sequence source
```{r}
commitHistory
```

#2. body
#存下來「第i個」commit的author。
```{r}
i<- 1
commitHistory[[i]]$commit$author$name -> saveCommitAuthor[[i]]
```

#檢查一下
```{r]}
saveCommitAuthor
```

#3. for loop
```{r}
saveCommitAuthor <-
  vector("character",length(commitHistory)) # 0.
for(i in seq_along(commitHistory)){
  commitHistory[[i]]$commit$author$name -> saveCommitAuthor[[i]]
}

saveCommitAuthor
```



#任務三：存下來每個author與committer同人的commitDate。

#過渡任務：
#存下來每個commit的author, committer, commitDate.
#存下來每個commit的author==commiter的結果

#0. saving container
```{r}
saveEveryThing <- vector("list",length(commitHistory))
saveSameLogi <- vector("logical",length(commitHistory))
```
#1. sequence source
commitHistory
2. body
i <- 1

author_i <- commitHistory[[i]]$commit$author$name
committer_i <- commitHistory[[i]]$commit$committer$name
commitDate_i <- commitHistory[[i]]$commit$committer$date

(author_i==committer_i) -> saveSameLogi[[i]]
list(
  author=author_i,
  committer=committer_i,
  commitDate=commitDate_i
) -> saveEveryThing[[i]]
檢查一下

saveEveryThing
saveSameLogi
3. for loop
saveEveryThing <- vector("list",length(commitHistory))
saveSameLogi <- vector("logical",length(commitHistory))
for(i in seq_along(commitHistory)){
  author_i <- commitHistory[[i]]$commit$author$name
  committer_i <- commitHistory[[i]]$commit$committer$name
  commitDate_i <- commitHistory[[i]]$commit$committer$date

  (author_i == committer_i) -> saveSameLogi[[i]]

  list(
    author=author_i,
    committer=committer_i,
    commitDate=commitDate_i
  ) -> saveEveryThing[[i]]  
}
saveEveryThing
print(saveSameLogi)
saveEveryThing[saveSameLogi] -> saveValidCommitDate
saveValidCommitDate